臺灣板橋地方法院刑事判決　　　　　　　 96年度訴字第273號
公　訴　人　臺灣板橋地方法院檢察署檢察官
被　　　告　乙○○
上列被告因違反著作權法案件，經檢察官提起公訴（95年度偵字
第25347 號），本院訊問被告為有罪陳述後，改依簡式審判程序
審理，並判決如下：
    主  文
乙○○意圖銷售而擅自以重製於光碟之方法侵害他人之著作財產
權，處有期徒刑陸月；又明知係侵害著作財產權之重製物為光碟
而散布，處有期徒刑陸月。應執行有期徒刑拾月，緩刑貳年。扣
案如附表所示之影音光碟貳拾伍片、空白光碟片拾片、棉套壹
包、電腦主機壹台（含內建燒錄機、光碟機各壹台及電源線壹條
）、一對一燒錄機壹台均沒收。
    事  實
一、乙○○明知「我的女孩」、「我叫金三順」、「宮．野蠻王
    妃」等影片，均係「采昌國際多煤體股份有限公司」（下稱
    「采昌公司」）享有著作財產權之視聽著作，係屬受我國著
    作權法保護之著作，未經前開著作財產權人同意，不得擅自
    重製及散布該等著作。詎竟基於意圖銷售而重製視聽著作於
    光碟並散布盜版視聽光碟之犯意，未經著作財產權人之同意
    或授權，自民國95年9 月30日起至同年10月31日止，在其位
    於台北縣三重市○○街5 號4 樓住處，先透過網路訂購之方
    式，取得由姓名年籍不詳之成年人在不詳地點所違法重製上
    揭著作物之盜版光碟後，再以其所有之電腦設備，將上開視
    聽著作拷貝在其所有之空白光碟片而接續重製，侵害采昌公
    司之著作財產權。乙○○並於上開期間，利用其位於上開住
    處之電腦連結網路，透過「雅虎奇摩」拍賣網站，設立帳號
    為「Ｚ000000000」之拍賣帳戶，刊登販賣光碟之訊息，以每
    套價格新臺幣（下同）280 元之價格，俟上網之不特定人士
    參與競標得標後，即以「Ｚ000000000@yahoo.com.tw 」之電
    子信箱與得標者聯繫，待買方將貨款匯入其所有之帳號為00
    000000000000號郵局帳戶後，再將上揭盜版光碟片郵寄至買
    受人指定之處所，而接續散布盜版光碟，共計出售約60套而
    牟利。嗣經采昌公司發覺，報警於95年10月31日持搜索票前
    往上址搜索，而查悉上情，並扣得片名為「我的女孩」之重
    製光碟12片、片名為「我叫金三順」之重製光碟4 片、片名
    為「宮．野蠻王妃」之重製光碟9 片，及乙○○所有用於重
    製光碟所用之空白光碟片30片、棉套1 包、電腦主機1 台（
    含內建燒錄機、光碟機各1 台、電源線1 條）、一對一燒錄
    機1台等物。
二、案經采昌公司訴由內政部警察署保安警察第二總隊第一大隊
    第二中隊報告臺灣板橋地方法院檢察署檢察官偵查起訴。
    理  由
一、訊據被告乙○○於本院審理中對於上開犯罪事實坦承不諱，
    核與告訴代理人甲○○於警詢中指訴之情節相符，並有片名
    為「我的女孩」之重製光碟12片、片名為「我叫金三順」之
    重製光碟4 片、片名為「宮．野蠻王妃」之重製光碟9 片、
    空白光碟片30片、棉套1 包、電腦主機1 台（含內建燒錄機
    、光碟機各1 台、電源線1 條）、一對一燒錄機1 台等物扣
    案可資佐證。此外，復有采昌公司營利事業登記證、授權證
    明書、檢視證明書、拍賣網頁內容列印資料、郵局存摺影本
    、現場蒐證照片4 幀等附卷可稽，足見被告所為自白與事實
    相符，自得採為認定之依據。本件事證已臻明確，被告犯行
    堪予認定。
二、核被告乙○○所為，係犯著作權法第91條第3 項、第2 項之
    意圖銷售而擅自以重製於光碟之方法侵害他人之著作財產權
    罪，及同法第91條之1 第3 項、第2 項之明知為侵害著作財
    產權之光碟重製物而散布罪。公訴意旨雖漏引著作權法第91
    條之1 第3 項、第2 項之罪名，惟其起訴書犯罪事實欄已載
    明被告明知為侵害著作財產權之光碟重製物而散布之事實，
    本院自應就此審理之。被告明知係侵害著作財產權之重製光
    碟而以銷售之方法散布盜版光碟前持有盜版光碟之低度行為
    ，應為散布之高度行為所吸收，不另論罪。又刑事法若干犯
    罪行為態樣，本質上原具有反覆、延續實行之特徵，立法時
    既予特別歸類，定為犯罪構成要件之行為要素，則行為人基
    於概括之犯意，在密切接近之一定時、地持續實行之複次行
    為，倘依社會通念，於客觀上認為符合一個反覆、延續性之
    行為觀念者，於刑法評價上，即應僅成立一罪；學理上所稱
    「集合犯」之職業性、營業性或收集性等具有重複特質之犯
    罪均屬之，例如經營、從事業務、收集、販賣、製造、散布
    等行為概念者是，最高法院95年度台上字第1079號判決可資
    參照。本件被告非法重製盜版光碟片後銷售之營業性行為，
    係每日持續進行，未曾間斷，具有反覆、延續實行之特徵，
    從而在行為概念上，應評價認係包括一罪之集合犯。本件被
    告先後多次重製盜版光碟及散布之行為，各應評價為集合犯
    之包括一罪。被告所犯上開意圖銷售而擅自以重製於光碟之
    方法侵害他人之著作財產權罪及明知為侵害著作財產權之光
    碟重製物而散布罪等二罪，犯意各別，行為互殊，應予分論
    併罰。
三、爰審酌被告乙○○並無前科，有台灣高等法院被告前案紀錄
    表1 份在卷可稽，足見其素行良好，並考量被告非法重製他
    人之著作，並以此牟利等犯罪動機、目的、手段，與侵害采
    昌之著作財產權，致該公司蒙受損失，且影響知識經濟產業
    之發展，更損及我國保護智慧財產權之國際形象等犯罪所生
    危害程度，並考量被告犯後坦承犯行，且已與采昌公司達成
    和解，犯後態度良好等一切情狀，分別量處如主文所示之刑
    ，並定應執行刑如主文所示。末查，被告前未曾受有期徒刑
    以上刑之宣告，有前述前案紀錄表在卷可查，其因一時失慮
    ，致罹刑章，事後坦承犯行，且與告訴人采昌公司達成和解
    ，足見深具悔意，經此教訓當知警惕，信無再犯之虞，且告
    訴人采昌公司已具狀表明不追究被告之法律責任，有陳報狀
    1 件附卷可憑，因認對其所宣告之刑以暫不執行為適當，爰
    依刑法第74條第1 項第1 款之規定宣告緩刑2 年，以啟自新
    。
四、扣案之片名為「我的女孩」之重製光碟12片、片名為「我叫
    金三順」之重製光碟4 片、片名為「宮．野蠻王妃」之重製
    光碟9 片，及空白光碟片30片、棉套1 包、電腦主機1 台（
    含內建燒錄機、光碟機各1 台、電源線1 條）、一對一燒錄
    機1 台，均係被告所有供上開犯罪所用之物，業據被告供明
    在卷，應依著作權法第98條之規定宣告沒收之。
五、末按「除被告所犯為死刑、無期徒刑、最輕本刑為三年以上
    有期徒刑之罪或高等法院管轄第一審案件者外，於前條第一
    項程序進行中，被告先就被訴事實為有罪之陳述時，審判長
    得告知被告簡式審判程序之旨，並聽取當事人、代理人、辯
    護人及輔佐人之意見後，裁定進行簡式審判程序」，刑事訴
    訟法第273 條之1 定有明文。查本件被告犯著作權法第91條
    第3 項、第2 項、第91條之1 第3 項、第2 項之罪，法定本
    刑均非最輕本刑為三年以上有期徒刑之罪，且被告於本院準
    備程序期日中已就被訴事實為有罪之陳述，經告知被告簡式
    審判程序之旨後，被告及公訴人對於本件改依簡式審判程序
    審理亦均表示無意見，是本院即依前揭刑事訴訟法規定，裁
    定本件進行簡式審判程序，附此敘明。
據上論斷，應依刑事訴訟法第273 條之1 第1 項、第299 條第1
項前段，著作權法第91條第3 項、第2 項、第91條之1 第3 項、
第2 項、第98條，刑法第11條前段、第51條第5 款、第74條第1
項第1 款，判決如主文。
本案經檢察官馬凱蕙到庭執行職務。
中　　華　　民　　國　　96　　年　　3 　　月　　22　　日
                  刑事第十四庭  法　官  汪怡君
上列正本證明與原本無異。
如不服本判決，應於送達後十日內向本院提出上訴狀。
                                書記官  李郁禎
中　　華　　民　　國　　96　　年　　3 　　月　　22　　日
附錄本案論罪科刑法條全文：
著作權法第91條：
擅自以重製之方法侵害他人之著作財產權者，處三年以下有期徒
刑、拘役，或科或併科新臺幣七十五萬元以下罰金。
意圖銷售或出租而擅自以重製之方法侵害他人之著作財產權者，
處六月以上五年以下有期徒刑，得併科新臺幣二十萬元以上二百
萬元以下罰金。
以重製於光碟之方法犯前項之罪者，處六月以上五年以下有期徒
刑，得併科新臺幣五十萬元以上五百萬元以下罰金。
著作僅供個人參考或合理使用者，不構成著作權侵害。
著作權法第91條之1 ：
擅自以移轉所有權之方法散布著作原件或其重製物而侵害他人之
著作財產權者，處三年以下有期徒刑、拘役，或科或併科新臺幣
五十萬元以下罰金。
明知係侵害著作財產權之重製物而散布或意圖散布而公開陳列或
持有者，處三年以下有期徒刑，得併科新臺幣七萬元以上七十五
萬元以下罰金。
犯前項之罪，其重製物為光碟者，處六月以上三年以下有期徒刑
，得併科新臺幣二十萬元以上二百萬元以下罰金。但違反第八十
七條第四款規定輸入之光碟，不在此限。
犯前二項之罪，經供出其物品來源，因而破獲者，得減輕其刑。
